【裁判字號】    97,上訴,1359
【裁判日期】    970806
【裁判案由】    偽證
【裁判全文】
臺灣高等法院臺中分院刑事判決        97年度上訴字第1359號
上  訴  人
即  被  告  乙○○
上列上訴人因偽證案件，不服臺灣彰化地方法院中華民國97年4
月23日第一審判決（97年度訴字第796號，起訴案號：臺灣彰化
地方法院檢察署97年度偵字第997號、998號），提起上訴，本院
判決如下：
    主  文
上訴駁回。
    事實及理由
一、本案經本院審理結果，認第一審判決認事用法及量刑均無不
    當，應予維持，並引用第一審判決書記載之事實、證據及理
    由（如附件） 。
二、上訴人即被告乙○○在本院未提出其他有利之證據及辯解，
    原審法院就被告乙○○部分以被告乙○○前因施用第一級毒
    品案件，經原審法院以91年度訴字第584號判決判處有期徒
    刑8 月確定；又因竊盜案件，經原審法院以91年度易字第
    426號判決判處有期徒刑1年6月確定，上開2案並經定其應執
    行刑為有期徒刑2年1月確定，嗣經送監執行，甫於94年5月
    19日縮刑期滿執行完畢，均有臺灣高等法院被告前案紀錄表
    、臺灣彰化地方法院檢察署刑案資料查註紀錄表在卷可憑，
    渠於有期徒刑執行完畢後，5年內故意再犯本件有期徒刑以
    上之罪，均為累犯，應依刑法第47條第1項之規定加重其刑
    。並審酌被告乙○○之素行均不佳（均有多項前科），且經
    告以偽證罪責後，仍不盡其應為真實證言之義務，而虛偽陳
    述不實情節，可能造成司法機關基於其虛偽之證詞而為錯誤
    判斷，浪費訴訟資源，妨害國家司法之公正性，其犯案情節
    非輕，並考量渠等智識程度、犯罪之動機、目的，暨渠等犯
    後已知坦承犯行、態度尚佳等一切情狀，量處如原判決主文
    所示之刑，以示懲儆，認事用法及量處之刑度核無不合，被
    告上訴意旨以量刑太重指摘原判決不當，為無理由，應予駁
    回。
三、據上論斷，應依刑事訴訟法第三百七十三條、第三百六十八
    條，判決如主文。
本案經檢察官甲○○到庭執行職務。
中    華    民    國    97    年    8     月    6     日
            刑事第四庭    審判長法  官  洪 耀 宗
                                法  官  江 德 千
                                法  官  劉 登 俊
上列正本證明與原本無異。
如不服本判決應於收受送達後十日內向本院提出上訴書狀，其未
敘述上訴之理由者並得於提起上訴後十日內向本院補提理由書（
須按他造當事人之人數附繕本）。
                                書記官  陳 美 利
中    華    民    國    97    年    8     月    6     日
附件
臺灣彰化地方法院刑事判決               97年度訴字第796號
公  訴  人  臺灣彰化地方法院檢察署檢察官
被      告  陳英傑  男  33歲（民國○○年○月○○日生）
                    身分證統一編號：Ｚ000000000號
                    住彰化縣埔心鄉○○村鎮○街249號
                    （另案於臺灣彰化監獄執行中）
            乙○○  男  26歲（民國○○年○月○○日生）
                    身分證統一編號：Ｚ000000000號
                    住彰化縣鹿港鎮詔安里某旦巷26之3號
                    （另案於臺灣彰化監獄執行中）
            邵德昌  男  44歲（民國○○年○月○○日生）
                    身分證統一編號：Ｚ000000000號
                    住彰化縣埔心鄉○○村鎮○街239巷12號
                    （另案於臺灣雲林監獄執行中）
上列被告等因偽證案件，經檢察官聲請簡易判決處刑（97年度偵
字第997 號、998 號），本院員林簡易庭認不宜逕以簡易判決處
刑（97年度員簡字第135 號），移由本院改依通常程序審理，本
院依簡式審判程序判決如下：
    主  文
陳英傑、乙○○、邵德昌證人，於執行審判職務之公署審判時，
於案情有重要關係之事項，供前具結，而為虛偽陳述，均累犯，
各處有期徒刑陸月。
    犯罪事實
一、陳英傑前曾因施用第一級毒品案件，經本院以91年度訴字第
    642 號判決判處有期徒刑7 月確定；又因竊盜及偽造文書案
    件，經本院以91年度訴字第1194號判決分別判處有期徒刑1
    年、6 月，並定應執行刑為有期徒刑1 年4 月確定；再因施
    用第一級毒品案件，經臺灣高等法院臺中分院以94年度上訴
    字第215 號判決判處有期徒刑10月確定，上揭罪刑經入監接
    續執行後，已於民國95年4 月8 日執行完畢。乙○○前因施
    用第一級毒品案件，經本院以91年度訴字第584 號判決判處
    有期徒刑8 月確定；且因竊盜案件，經本院以91年度易字第
    426 號判決判處有期徒刑1 年6 月確定，上開2 案並經定其
    應執行刑為有期徒刑2 年1 月確定，嗣經送監執行，甫於94
    年5 月19日縮刑期滿執行完畢。邵德昌前於94年間，曾因施
    用第一級毒品案件，經本院以93年度訴字第1483號判決判處
    有期徒刑10月確定，而其入監執行後，業於94年12月5 日縮
    刑期滿執行完畢。
二、陳英傑於95年11月間起至96年1 月間止，向莊朝淵先後購買
    第一級毒品海洛因共5 次，莊朝淵每次販賣毒品得款依序為
    1000元、1000元、1000元、3000元、2000元；乙○○則於95
    年10月間起至同年11月初某日止，向莊朝淵先後購買第一級
    毒品海洛因共4 次，莊朝淵每次販賣毒品得款依序為1000元
    、500 元、500 元、500 元；另邵德昌於95年7 月22日、95
    年8 月3 日上午、同日下午、95年12月2 日，向莊朝淵先後
    購買第一級毒品海洛因共4 次，莊朝淵每次販賣毒品得款依
    序為1000元、1000元、1000元、1000元（莊朝淵販賣第一級
    毒品部分，業經臺灣高等法院臺中分院以96年度上重訴字第
    48號判決判處應執行有期徒刑16年6 月在案）。詎陳英傑、
    乙○○、邵德昌均明知渠等分別有向莊朝淵購買第一級毒品
    海洛因，竟仍意圖迴護莊朝淵，於96年7 月5 日上午9 時20
    分許，在本院審理莊朝淵販賣毒品等案件（即96年度訴字第
    912 號）時，基於偽證之犯意，於以證人身分供前具結後，
    陳英傑、乙○○分別虛偽證稱：我沒有向被告（莊朝淵）購
    買海洛因，我與被告（莊朝淵）是一起合資購買毒品云云，
    邵德昌則虛偽證稱：我沒有向被告（莊朝淵）購買海洛因，
    僅有2 次拿錢給陳英傑要合資購買海洛因，而其中有1 次是
    在被告（莊朝淵）家中云云，而對前案之案情有重要關係事
    項，為不實之證述，有影響該案判決結果之虞。
三、案經臺灣彰化地方法院檢察署檢察官自動檢舉簽分及經臺灣
    高等法院臺中分院檢察署函送同署檢察官偵查後聲請簡易判
    決處刑，本院員林簡易庭認不宜逕以簡易判決處刑，移由本
    院改依通常程序審理。
    理  由
一、按除被告所犯為死刑、無期徒刑、最輕本刑為3 年以上有期
    徒刑之罪或高等法院管轄第1 審案件者外，於前條第1 項程
    序進行中，被告先就被訴事實為有罪之陳述時，審判長得告
    知被告簡式審判程序之旨，並聽取當事人、代理人、辯護人
    及輔佐人之意見後，裁定進行簡式審判程序；除簡式審判程
    序及簡易程序案件外，第1 審應行合議審判，刑事訴訟法第
    273 條之1 第1 項、第284 條之1 分別定有明文。本件被告
    陳英傑、乙○○、邵德昌所涉係死刑、無期徒刑、最輕本刑
    為3 年以上有期徒刑之罪或高等法院管轄第1 審案件以外之
    罪，並於本院行準備程序時就被訴事實為有罪之陳述，本院
    合議庭依前揭規定，經評議結果，裁定改由受命法官獨任行
    簡式審判程序。
二、上開犯罪事實，業據被告陳英傑、乙○○、邵德昌迭於偵查
    中及本院審理中供承不諱，並有本院96年度訴字第912 號96
    年7 月5 日之審判筆錄（含陳英傑、乙○○、邵德昌出具之
    證人結文各1 紙）、被告陳英傑、乙○○、邵德昌於前案（
    即本院96年度訴字第912 號莊朝淵毒品案件）之偵查筆錄，
    暨本院96年度訴字第912 號、臺灣高等法院臺中分院96年度
    上重訴字第48號判決書各1 份在卷可稽，足見被告陳英傑、
    乙○○、邵德昌3 人之自白均與事實相符，堪以採信。本件
    事證明確，被告3 人上開犯行均堪認定，應依法論科。
三、核被告陳英傑、乙○○、邵德昌所為，均係犯刑法第168 條
    之偽證罪。又被告陳英傑前曾因施用第一級毒品案件，經本
    院以91年度訴字第642 號判決判處有期徒刑7 月確定；又因
    竊盜及偽造文書案件，經本院以91年度訴字第1194號判決分
    別判處有期徒刑1 年、6 月，並定應執行刑為有期徒刑1 年
    4 月確定；再因施用第一級毒品案件，經臺灣高等法院臺中
    分院以94年度上訴字第215 號判決判處有期徒刑10月確定，
    上揭罪刑經入監接續執行後，已於95年4 月8 日執行完畢。
    被告乙○○前因施用第一級毒品案件，經本院以91年度訴字
    第584 號判決判處有期徒刑8 月確定；且因竊盜案件，經本
    院以91年度易字第426 號判決判處有期徒刑1 年6 月確定，
    上開2 案並經定其應執行刑為有期徒刑2 年1 月確定，嗣經
    送監執行，甫於94年5 月19日縮刑期滿執行完畢。被告邵德
    昌前於94年間，曾因施用第一級毒品案件，經本院以93年度
    訴字第1483號判決判處有期徒刑10月確定，而其入監執行後
    ，業於94年12月5 日縮刑期滿執行完畢。被告等上開前科紀
    錄，均有臺灣高等法院被告前案紀錄表、臺灣彰化地方法院
    檢察署刑案資料查註紀錄表在卷可憑，渠等於有期徒刑執行
    完畢後，5 年內故意再犯本件有期徒刑以上之罪，均為累犯
    ，應各依刑法第47條第1 項之規定加重其刑。爰審酌被告陳
    英傑、乙○○、邵德昌之素行均不佳（均有多項前科），且
    經告以偽證罪責後，仍不盡其應為真實證言之義務，而虛偽
    陳述不實情節，可能造成司法機關基於其虛偽之證詞而為錯
    誤判斷，浪費訴訟資源，妨害國家司法之公正性，其犯案情
    節非輕，並考量渠等智識程度、犯罪之動機、目的，暨渠等
    犯後已知坦承犯行、態度尚佳等一切情狀，分別量處如主文
    所示之刑，以示懲儆。
據上論斷，應依刑事訴訟法第452 條、第273 條之1 第1 項、第
299 條第1 項前段，刑法第168 條、第47條第1 項，判決如主文
。
本件經檢察官黃淑媛到庭執行職務。
中    華    民    國    97    年    4     月    23    日
                  刑事第一庭          法  官  郭麗萍
以上正本證明與原本無異。
如不服本判決，應於判決送達後10日內，向本院提出上訴書狀，
上訴書狀應「敘述具體上訴理由」，並按他造當事人之人數附繕
本。「切勿逕送上級法院」。
中    華    民    國    97    年    4     月    25    日
                                      書記官  張子涵
附錄本案論罪科刑法條全文：
中華民國刑法第168條
（偽證罪）
於執行審判職務之公署審判時或於檢察官偵查時，證人、鑑定人
、通譯於案情有重要關係之事項，供前或供後具結，而為虛偽陳
述者，處7 年以下有期徒刑。


司法院資訊處製作；財團法人民間司法改革基金會備份。
